臺灣高等法院臺中分院刑事裁定　
111年度聲字第436號
聲  請  人  臺灣高等檢察署臺中檢察分署檢察官     
受  刑  人  李政霖



上列聲請人因受刑人數罪併罰有二裁判以上，聲請定其應執行之
刑（聲請案號：111年度執聲字第91號），本院裁定如下：
    主  文
李政霖因犯如附表所示各罪所處之刑，應執行有期徒刑拾伍年陸
月。
    理  由
一、聲請意旨略以：受刑人李政霖因毒品危害防制條例等數罪，
    先後經判決確定如附表，數罪中雖有刑法第50條第1項但書
    所列情形，惟受刑人已請求檢察官聲請定應執行刑，有臺灣
    臺中地方檢察署民國111年1月11日是否請求定應執行刑調查
    表足稽，應依刑法第50條第2項、第53條、第51條第5款規定
    ，定其應執行之刑，爰依刑事訴訟法第477條第1項聲請裁定
    。
二、按數罪併罰，有二裁判以上者，依刑法第51條之規定，定其
    應執行之刑。數罪併罰，分別宣告其罪之刑，如宣告多數有
    期徒刑者，於各刑中之最長期以上，各刑合併之刑期以下，
    定其刑期。但不得逾30年。刑法第53條、第51條第5款分別
    定有明文。又刑法第50條規定：「(第1項)裁判確定前犯數
    罪者，併合處罰之。但有下列情形之一者，不在此限：一、
    得易科罰金之罪與不得易科罰金之罪。二、得易科罰金之罪
    與不得易服社會勞動之罪。三、得易服社會勞動之罪與不得
    易科罰金之罪。四、得易服社會勞動之罪與不得易服社會勞
    動之罪。(第2項)前項但書情形，受刑人請求檢察官聲請定
    應執行刑者，依第51條規定定之。」
三、查本件受刑人因犯如附表所示數罪，經臺灣屏東地方法院及
    本院先後判處如附表所示之刑確定，有各該案件判決書及臺
    灣高等法院被告前案紀錄表附卷可稽。而受刑人所犯附表編
    號9、14部分，為得易科罰金且得易服社會勞動之罪，編號6
    部分，為不得易科罰金但得易服社會勞動之罪，其餘部分，
    為不得易科罰金且不得易服社會勞動之罪；本件自屬刑法第
    50條第1項但書規定之情形。茲據受刑人於111年1月11日請
    求檢察官就附表所示數罪聲請合併定應執行刑，有「臺灣臺
    中地方檢察署刑法第50條第1項但書案件是否請求定應執行
    刑調查表」在卷為憑，合於刑法第50條第2項規定，本院審
    核結果，認檢察官聲請為有理由，應予准許，並衡酌受刑人
    所犯各罪之犯罪類型、行為態樣、手段、動機、侵害法益種
    類及責任非難重複程度，以及本院函知受刑人得於文到5日
    內就本件定應執行刑陳述意見，受刑人具狀所表示之意見(
    見卷附本院函稿、陳述意見調查表)等情狀，經整體評價後
    ，定其應執行刑如主文所示。
四、據上論斷，應依刑事訴訟法第477條第1項，刑法第50條第2
    項、第51條第5款、第53條，裁定如主文。
中　　華　　民　　國　　111 　年　　2 　　月　　25　　日
                  刑事第八庭  審判長法  官  林清鈞
                                    法  官  簡婉倫
                                    法  官  黃小琴
以上正本證明與原本無異。
如不服本裁定，應於收受送達後5日內向本院提出抗告書狀(須附
繕本)。因疫情而遲誤不變期間，得向法院聲請回復原狀。

                                    書記官  李宜珊
　　　　　　　　　　　　　　　　　　
中　　華　　民　　國　　111 　年　　2 　　月　　25　　日
附表：     編號  1 2 3 罪名  毒品危害防制條例 竊盜 強盜 宣告刑  有期徒刑2年 有期徒刑7月 有期徒刑7年2月 犯罪日期  107年5月13日起至107年5月14日為警查獲時止  106/12/18 106/12/18 偵查機關 年度案號  臺中地檢107年度 偵字第14294號 苗栗地檢106年度 偵字第6682號等 苗栗地檢106年度 偵字第6682號等 最後事實審 法　　院 臺灣高等法院 臺中分院 臺灣高等法院 臺中分院 臺灣高等法院 臺中分院  案　　號 108年度上訴字 第142號 108年度上訴字 第704、731號 108年度上訴字 第704、731號  判決日期 108/04/09 108/06/04 108/06/04 確定 判決 法院 臺灣高等法院 臺中分院 臺灣高等法院 臺中分院 臺灣高等法院 臺中分院  案號 108年度上訴字 第142號 108年度上訴字 第704、731號 108年度上訴字 第704、731號  判　　決 確定日期 108/05/07 108/06/04 108/08/19 是否為得易科 罰金之案件  不得易科罰金 不得易服社會勞動 不得易科罰金 不得易服社會勞動 不得易科罰金 不得易服社會勞動 備註  臺中地檢108年度 執字第8006號 苗栗地檢108年度 執字第3037號 苗栗地檢108年度 執字第3037號   編號1至9曾定應執行有期徒刑12年8月   
附表：     編號  4 5 6 罪名  強盜 強盜 藥事法 宣告刑  有期徒刑3年7月 有期徒刑7年 有期徒刑4月 犯罪日期  106/12/18  106/12/18 106/12/18 偵查機關 年度案號  苗栗地檢106年度 偵字第6682號等 苗栗地檢106年度 偵字第6682號等 苗栗地檢106年度 偵字第6682號等 最後事實審 法　　院 臺灣高等法院 臺中分院 臺灣高等法院 臺中分院 臺灣高等法院 臺中分院  案　　號 108年度上訴字 第704、731號 108年度上訴字 第704、731號 108年度上訴字 第704、731號  判決日期 108/06/04 108/06/04 108/06/04 確定 判決 法院 臺灣高等法院 臺中分院 臺灣高等法院 臺中分院 臺灣高等法院 臺中分院  案號 108年度上訴字 第704、731號 108年度上訴字 第704、731號 108年度上訴字 第704、731號  判　　決 確定日期 108/08/19 108/08/19 108/08/19 是否為得易科 罰金之案件  不得易科罰金 不得易服社會勞動 不得易科罰金 不得易服社會勞動 不得易科罰金 得易服社會勞動 備註  苗栗地檢108年度執字第3037號 苗栗地檢108年度 執字第3037號 苗栗地檢108年度 執字第3336號   編號1至9曾定應執行有期徒刑12年8月   
附表：     編號  7 8 9 罪名  毒品危害防制條例 毒品危害防制條例 恐嚇取財得利 宣告刑  有期徒刑1年4月 有期徒刑1年 有期徒刑2月 犯罪日期  107/04/04 107年5月15日至 107年5月17日止 107/09/27 偵查機關 年度案號  臺中地檢107年度 偵字第14620號 臺中地檢107年度 偵字第14620號 屏東地檢108年度 偵字第8238號 最後事實審 法　　院 臺灣高等法院 臺中分院 臺灣高等法院 臺中分院 臺灣屏東地方法院  案　　號 108年度上訴字 第842號 108年度上訴字 第842號 108年度簡字 第1983號  判決日期 108/08/08 108/08/08 109/07/02 確定 判決 法院 臺灣高等法院 臺中分院 臺灣高等法院 臺中分院 臺灣屏東地方法院  案號 108年度上訴字 第842號 108年度上訴字 第842號 108年度簡字 第1983號  判　　決 確定日期 108/10/14 108/10/14 109/09/26 是否為得易科 罰金之案件  不得易科罰金 不得易服社會勞動 不得易科罰金 不得易服社會勞動 得易科罰金 得易服社會勞動 備註  臺中地檢108年度執字第15658號 臺中地檢108年度 執字第15658號 屏東地檢109年度 執字第6059號   編號1至9曾定應執行有期徒刑12年8月   
附表：     編號  10 11 12 罪名  毒品危害防制條例 毒品危害防制條例 毒品危害防制條例 宣告刑  有期徒刑3年8月 有期徒刑3年8月 有期徒刑3年8月 犯罪日期  107/06/07  107/06/06 107/06/23 偵查機關 年度案號  臺中地檢107年度 偵字第24451號 臺中地檢107年度 偵字第24451號 臺中地檢107年度 偵字第24451號 最後事實審 法　　院 臺灣高等法院 臺中分院 臺灣高等法院 臺中分院 臺灣高等法院 臺中分院  案　　號 109年度上訴字 第1830號 109年度上訴字 第1830號 109年度上訴字 第1830號  判決日期 109/11/26 109/11/26 109/11/26 確定 判決 法院 臺灣高等法院 臺中分院 臺灣高等法院 臺中分院 臺灣高等法院 臺中分院  案號 109年度上訴字 第1830號 109年度上訴字 第1830號 109年度上訴字 第1830號  判　　決 確定日期 109/12/23 109/12/23 109/12/23 是否為得易科 罰金之案件  不得易科罰金 不得易服社會勞動 不得易科罰金 不得易服社會勞動 不得易科罰金 不得易服社會勞動 備註  臺中地檢110年度 執字第921號 臺中地檢110年度 執字第921號 臺中地檢110年度 執字第921號   編號10至13曾定應執行有期徒刑4年6月   
附表：     編號  13 14  罪名  毒品危害防制條例 毒品危害防制條例  宣告刑  有期徒刑3年9月 有期徒刑4月  犯罪日期  107/08/07  107/08/23  偵查機關 年度案號  臺中地檢107年度 偵字第24451號 臺中地檢107年度 偵字第24451號  最後事實審 法　　院 臺灣高等法院 臺中分院 臺灣高等法院 臺中分院   案　　號 109年度上訴字 第1830號 109年度上訴字 第1830號   判決日期 109/11/26 109/11/26  確定 判決 法院 臺灣高等法院 臺中分院 臺灣高等法院 臺中分院   案號 109年度上訴字 第1830號 109年度上訴字 第1830號   判　　決 確定日期 109/12/23 109/12/23  是否為得易科 罰金之案件  不得易科罰金 不得易服社會勞動 得易科罰金 得易服社會勞動  備註  臺中地檢110年度 執字第921號 臺中地檢110年度 執字第922號    編號10至13曾定應執行有期徒刑4年6月 (本欄空白)